---
title: "2575_VS_HIGH"
output: pdf_document
author: Aldo Solari, 2575
date: 15 Marzo 2021
---

```{r setup, include=FALSE}
knitr::opts_chunk$set(echo = TRUE)
```

Nominare il file con il proprio numero di matricola e il nome del dataset (e.g. 2575_VS_HIGH). Riportare in *title* il nome del data set, e aggiungere in *author* il proprio nome, cognome e numero di matricola. Specificare in *date* la data della compilazione.  

# Codice riproducibile

Includere solo il codice indispensabile per ottenere la previsione finale, e stampare in output solo le prime 6 variabili selezionate (solo se si selezionano almeno 6 variabili).

```{r, warning=FALSE, message=FALSE}
PATH <- "https://raw.githubusercontent.com/aldosolari/MI/master/docs/data/"
dat = read.table(paste(PATH,"VS_HIGH.txt", sep=""), header=T)
library(glmnet)
y = as.numeric(dat[,1])
x = as.matrix(dat[,-1])
l <- cv.glmnet(x=x,y=y)$lambda.1se
fit <- glmnet(x=x,y=y, lambda=l)
S = which(coef(fit)!=0)
head(S)
#write.table(file="2575_VS_HIGH.txt", S, row.names = FALSE, col.names = FALSE)
```

