---
title: "2575_PRED_LOW"
output: pdf_document
author: Aldo Solari, 2575
date: 15 Marzo 2021
---

```{r setup, include=FALSE}
knitr::opts_chunk$set(echo = TRUE)
```

Nominare il file con il proprio numero di matricola e il nome del data set, e aggiungere in *author* il proprio nome, cognome e numero di matricola. Se si lavora in gruppo, nominare il file con il nome del gruppo e il nome del data set,e aggiungere in *author* il nome, cognome e matricola di tutti i componenti del gruppo. Specificare in *date* la data della compilazione. 

# Codice riproducibile

Includere solo il codice indispensabile per ottenere la previsione finale, e stampare in output i primi 6 intervalli di previsione.

```{r}
PATH <- "https://raw.githubusercontent.com/aldosolari/MI/master/docs/data/"
train = read.table(paste(PATH,"PRED_LOW_train.txt", sep=""), header=T)
test = read.table(paste(PATH,"PRED_LOW_test.txt", sep=""), header=T)
model = lm(y~.,train)
PI = predict(model, newdata = test, interval = "prediction")[,-1]
head(PI)
# write.table(file="2575_PRED_LOW.txt", PI, row.names = FALSE, col.names = FALSE)
```

